de: Touchpad-Formfaktor: Bedienfeld; Externes eigenständiges Gerät; Industriepanel; Kit; Laptop-Ersatzmodul; Überlagerung; Sonstiges
bg-BG: Типоразмер на сензорния панел: Контролен панел; Външен самостоятелен; Индустриален панел; Комплект; Модул за смяна на лаптоп; Покритие; Други
it: Fattore di forma del touchpad: Pannello di controllo; Esterno autonomo; Pannello industriale; Kit; Modulo di sostituzione per laptop; Sovrapposizione; Altro
zh-CN: 触控板外形: 控制面板; 外置独立式; 工业面板; 套件; 笔记本替换模块; 覆盖层; 其他
ja: タッチパッドフォームファクター: コントロールパネル; 外部スタンドアロン; 産業用パネル; キット; ラップトップ交換モジュール; オーバーレイ; その他
ru: Формфактор тачпада: Панель управления; Внешний автономный; Промышленная панель; Комплект; Модуль замены ноутбука; Накладка; Другой
tr: Dokunmatik yüzey form faktörü: Kontrol paneli; Harici bağımsız; Endüstriyel panel; Kit; Dizüstü bilgisayar değiştirme modülü; Kaplama; Diğer
nb: Styreplateformfaktor: Kontrollpanel; Ekstern frittstående; Industrielt panel; Sett; Bærbar erstatningsmodul; Overlegg; Annet
ro-RO: Factor de formă al touchpad-ului: Panou de control; Extern independent; Panou industrial; Kit; Modul de înlocuire pentru laptop; Suprapunere; Altele
sl-SI: Oblika sledilne ploščice: Nadzorna plošča; Zunanji samostojni; Industrijski panel; Komplet; Nadomestni modul za prenosnik; Prekrivka; Drugo
lt-LT: Jutiklinio kilimėlio formos faktorius: Valdymo skydelis; Išorinis atskiras; Pramoninis skydelis; Rinkinys; Nešiojamojo kompiuterio keitimo modulis; Uždangalas; Kita
hu: Érintőpad formátuma: Vezérlőpanel; Külső önálló; Ipari panel; Készlet; Laptop csere modul; Fedőréteg; Egyéb
es: Factor de forma del panel táctil: Panel de control; Externo independiente; Panel industrial; Kit; Módulo de reemplazo para laptop; Superposición; Otros
el: Παράγοντας μορφής touchpad: Πίνακας ελέγχου; Εξωτερικό αυτόνομο; Βιομηχανικός πίνακας; Κιτ; Μονάδα αντικατάστασης φορητού υπολογιστή; Επικάλυψη; Άλλο
th: รูปแบบทัชแพด: แผงควบคุม; ภายนอกแยกเดี่ยว; แผงอุตสาหกรรม; ชุดอุปกรณ์; โมดูลทดแทนสำหรับแล็ปท็อป; โอเวอร์เลย์; อื่นๆ
pt-PT: Fator de forma do touchpad: Painel de controlo; Externo autónomo; Painel industrial; Kit; Módulo de substituição para portátil; Sobreposição; Outro
fr: Facteur de forme du pavé tactile: Panneau de commande; Externe autonome; Panneau industriel; Kit; Module de remplacement pour ordinateur portable; Superposition; Autre
pt-BR: Formato do touchpad: Painel de controle; Externo independente; Painel industrial; Kit; Módulo de substituição para laptop; Sobreposição; Outro
hr-HR: Oblik dodirne ploče: Kontrolna ploča; Vanjski samostalan; Industrijska ploča; Komplet; Modul za zamjenu prijenosnog računala; Prekrivač; Ostalo
fi: Kosketuslevyn muotokerroin: Ohjauspaneeli; Ulkoinen itsenäinen; Teollisuuspaneeli; Sarja; Kannettavan vaihtomoduuli; Peite; Muu
ko: 터치패드 폼 팩터: 컨트롤 패널; 외장 독립형; 산업용 패널; 키트; 노트북 교체 모듈; 오버레이; 기타
zh-TW: 觸控板外型規格: 控制面板; 外接獨立式; 工業面板; 套件; 筆電替換模組; 覆蓋式; 其他
cs: Provedení touchpadu: Ovládací panel; Externí samostatný; Průmyslový panel; Sada; Náhradní modul pro notebook; Překryvná vrstva; Jiné
en: Touchpad form factor: Control panel; External standalone; Industrial panel; Kit; Laptop replacement module; Overlay; Other
da: Touchpad-formfaktor: Kontrolpanel; Ekstern selvstændig; Industrielt panel; Sæt; Bærbar computer erstatningsmodul; Overlejring; Andet
sk-SK: Tvar touchpadu: Ovládací panel; Externý samostatný; Priemyselný panel; Súprava; Náhradný modul pre notebook; Prekrytie; Iné
sv: Pekplattans formfaktor: Kontrollpanel; Extern fristående; Industriell panel; Kit; Bärbar dator ersättningsmodul; Överlägg; Övrigt
nl: Vormfactor touchpad: Bedieningspaneel; Externe standalone; Industrieel paneel; Kit; Laptop vervangingsmodule; Overlay; Andere
pl: Format panelu dotykowego: Panel kontrolny; Zewnętrzny samodzielny; Panel przemysłowy; Zestaw; Moduł wymienny do laptopa; Nakładka; Inne
vi: Kiểu dáng bàn di chuột: Bảng điều khiển; Độc lập bên ngoài; Bảng công nghiệp; Bộ dụng cụ; Mô-đun thay thế laptop; Lớp phủ; Khác